# 请教陈版：关于同一控制业务收购以及股份支付的问题

提问人：shufexiaqing 时间：2017-12-05 23:56:50
陈版，一共两个问题：
1.关于股份支付，如果公司在 2015 年度授予股份，但行权条件是入职之后 5 年才可以行权。假设员工是 2011 年入职，则 2016 年度可行权。那对于股份支付费用是在 2015 年度需要确认4/5的费用(即2012-2015年度费用)还是可以确认1/2费用(即在剩余 2 年 15 、 16 年度内摊销)？
2. 同一控制业务收购问题。A公司的员工设立B公司从事与A公司一样的业务。 2016 年度末A公司购买了B公司的主要资产负债并形成同一控制下的业务收购。同时鉴于A公司存在子公司，则需要重述以前年度报表。我像确认以下几点会计处理：
(1) A公司单体层面应将购入的资产负债按照账面价值入账，同时与支付的现金部分差额冲减资本公积，资本公积不足则冲减盈余公积和未分配利润；
(2)合并财务报表则等同于非同一控制企业合并处理，B公司原先的实收资本/资本溢价部分作为资本公积并入报表；
(3)合并日未纳入合并范围(即需要剥离)的资产、负债是否作为向原股东分配股利处理。即在 2016 年度末 借：利润分配-分配股利 贷：
净资产
(4)对于上述未纳入合并范围的资产、负债，如果在 2017 年度其仍然有少量业务发生，是否应纳入合并报表范围？
(5)对于上述未纳入合并范围的资产、负债，是否需要自最早期的财务报表(例如 2015 年初)即进行调整，如果是的话具体该怎么调整？
(6)在关联方披露方面，是否纳入合并范围的期间内因为已经抵消而无需披露，在合并日后需要披露？
(7)在现金流量表方面应该如何披露

回答人：chenyiwei
1 、等待期是指授予日到可行权日之间的期间。就本案例而言，该员工的等待期是 2 年。应采用你说的后一种理解“可以确认1/2费用(即在剩余 2 年 15 、 16 年度内摊销)” 2、如果是“A公司的员工设立B公司”，则不一定是同一控制下合并？请注意判断。 假设构成同一控制下合并的判断成立，则因为收购对象是B公司的主要资产负债，所以未纳入收购范围的B的其他资产、负债和业务在前期比较数据调整时不纳入。需对B的报表进行一定的剥离调整处理以得到收购业务的历史财务报表。